【裁判字號】    90,訴,2554
【裁判日期】    901115
【裁判案由】    毒品危害防制條例
【裁判全文】
臺灣臺中地方法院刑事判決                          九十年度訴字第二五五四號
    公  訴  人  臺灣台中地方法院檢察署檢察官
    被      告  甲○○
右列被告因違反毒品危害防制條例案件，經檢察官提起公訴（九十年度毒偵字第四六
四七號），本院判決如左：
    主  文
甲○○連續施用第一級毒品，累犯，處有期徒刑捌月。扣案海洛因粉末壹包（毛重零
點參公克）沒收並銷燬之；又連續施用第二級毒品，累犯，處有期徒刑肆月。應執行
有期徒刑玖月，扣案海洛因粉末壹包（毛重零點參公克）沒收並銷燬。
    事  實
一、甲○○前因違反麻醉藥品管理條例案件，經臺灣高等法院台中分院於民國（下同
    ）八十五年十二月十二日判處有期徒刑六月，於八十七年一月十五日執行完畢；
    嗣因違反肅清煙毒條例案件，經本院於八十六年十二月十日判處有期徒刑三年四
    月，惟於八十七年八月間本案經上訴臺灣高等法院台中分院審理時，甲○○復因
    施用第一級及第二級毒品，經臺灣台中地方法院檢察署檢察官於八十七年八月十
    一日以八十七年度聲觀字第一一九五號（偵查案號：八十七年度偵字第一六三五
    九號）聲請觀察、勒戒，本院於八十七年八月二十一日以八十七年度毒聲字第一
    二００號裁定送觀察、勒戒（該地檢署八十七年度觀執字第九九六號執行指揮書
    ），嗣經觀察、勒戒後認有繼續施用毒品之傾向，本院於八十七年九月一日以八
    十七年度毒聲字第一六五二號令入戒治處所施以強制戒治一年（該地檢署八十七
    年度戒執字第一○六號執行指揮書），嗣後甲○○於八十七年十二月二十八日經
    本院以八十七年度毒聲字第三九九七號裁定停止戒治，所餘戒治期間，付保護管
    束，惟因甲○○於保護管束期間內繼續施用毒品，而經本院以八十八年度毒聲字
    第一七三四號裁定撤銷停止戒治，迨於八十九年三月九日強制戒治期滿，由臺灣
    台中地方法院檢察署以八十九年度戒毒偵字第一五一號為不起訴處分。而臺灣高
    等法院台中分院復於三月二十一日以八十七年度上訴字第一四九號撤銷原判決而
    為免刑判決。惟甲○○自前強制戒治完畢出所後，不起訴處分後之五年內，復另
    行起意，再度基於施用第二級毒品甲基安非他命之概括犯意，先後二次於九十年
    九月七日及八日凌晨一、二時許，在其台中縣大里市○○路一七三巷三十三號住
    處內，以將甲基安非他命置於玻璃吸食器內，下面用火燒烤，吸其所產生之煙氣
    方式，非法吸用甲基安非他命二次；另基於施用第一級毒品海洛因之概括犯意，
    自九十年二月中旬某日起至同年九月八日晚上十時止，連續在上開處所內，係將
    少量毒品海洛因粉末與水混合稀釋後，而以注射針筒抽取施打手臂內側或手掌背
    靜脈血管之方式，先後多次施用海洛因，平均約二、三天非法施用海洛因一次，
    均未成癮。嗣於九十年九月十日二十一時三十分許，在台中市○○街七十八號為
    警查獲，並扣得甲○○所有海洛因粉末一小包（毛重０．三公克）。甲○○並經
    檢察官聲請先令入戒治處所施以強制戒治，而由本院於九十年九月十一日以九十
    年度毒聲字第四五六八號裁定令入戒治處所施以強制戒治一年。
二、案經台中市警察局第五分局移送臺灣臺中地方法院檢察署檢察官偵查起訴。
    理  由
一、右揭犯罪事實，迭據被告甲○○於警訊及偵、審中坦承不諱，且被告於警訊時為
    警採取之尿液，經送請台中市衛生局檢驗，亦驗出有甲基安非他命及嗎啡之陽性
    反應，此有該衛生局九十年十月三日函附之檢驗尿水報告書、尿液採證真實姓名
    對照表影本各一紙（見偵查卷宗第四十二、四十三頁）在卷可資佐證，此外復有
    被告所有之海洛因粉末一小包（毛重０．三公克）扣案可資佐證，顯見被告自白
    與事實相符，而得使本院確信被告前述自白之犯罪事實確屬真實。再被告前經臺
    灣台中地方法院檢察署以八十七年度觀執字第九九六號執行指揮書移送觀察勒戒
    後，認有繼續施用毒品傾向，再以八十七年度戒執字第一○六號執行指揮書移送
    施以強制戒治，已於八十九年三月九日執行期滿，並經臺灣高等法院台中分院判
    決免刑之事實，復有臺灣桃園女子戒治所八十八年十二月三日桃女戒總字第一六
    五八號書函、本院八十七年度毒聲字第一六五二號強制戒治裁定書、八十八年度
    毒聲字第一七三四號撤銷停止戒治裁定書及該檢察署八十九年度戒毒偵字第一五
    一號為不起訴處分書、臺灣高等法院台中分院八十七年度上訴字第一四九號判決
    書，與臺灣高等法院被告全國前案紀錄表及臺灣台中地方法院檢察署刑案資料查
    註紀錄表各一份在卷可參。綜上事證，本件事證明確，其犯行洵堪認定，應依法
    論科。
二、按海洛因、甲基安非他命係該條例第二條第二項第一、二款所稱之第一、二級毒
    品。查被告施用海洛因、甲基安非他命之行為，核其所為係犯毒品危害防制條例
    第十條第一、二項之施用第一、二級毒品罪。又按被告多次非法施用海洛因及甲
    基安非他命之行為，時間緊接，所犯又係同一罪名之罪，顯係基於概括之犯意，
    反覆為之，應依刑法第五十六條論以連續犯一罪，並加重其刑。再被告持有海洛
    因及甲基安非他命後，進而施用，其持有之低度行為應被施用高度行為所吸收，
    不另論其持有第一、二級毒品罪。又被告前因違反麻醉藥品管理條例案件，經臺
    灣高等法院台中分院於民國（下同）八十五年十二月十二日判處有期徒刑六月，
    於八十七年一月十五日執行完畢之事實，業經被告供明在卷，並有臺灣高等法院
    檢察署刑案紀錄簡復表、本院被告全國前案紀錄表各一件附卷可稽，其於執行完
    畢後五年以內再犯有期徒刑以上之本罪，應依累犯之規定，加重其刑，並遞加之
    。至其所犯上開施用第一、二級毒品罪間，犯意各別，罪質互異，客觀上亦無何
    牽連關係，應分論併罰。爰審酌被告因吸用毒品觸法，經警查獲後仍不斷然戒絕
    ，而隨即再犯，且前經送戒治後，仍繼續施用毒品而不知悔改，與其犯罪之動機
    、目的、手段、吸食海洛因及甲基安非他命時間、所生危害係屬藥物自殘，尚未
    嚴重破壞社會秩序、侵害他人權益，及犯罪後坦承不諱態度良好等一切情狀，各
    量處如主文所示之刑，並定其應執行之刑，以資懲儆。
三、末查，扣案海洛因粉末一小包（毛重０．三公克）係被告所有，業據被告陳明在
    卷，且屬毒品危害防制條例第二條第二項第一款所稱之第一級毒品，爰依同條例
    第十八條第一項前段規定沒收銷燬之。
據上論斷，應依刑事訴訟法第二百九十九條第一項前段，毒品危害防制條例第十條第
一項、第二項、第十八條第一項前段、第二十三條第二項，刑法第十一條前段、第五
十六條、第四十七條、第五十一條第五款，判決如主文。
中      華      民      國    九十      年     十一     月     十五     日
                                      臺灣臺中地方法院刑事第六庭
                                          法  官  楊  熾  光
右正本證明與原本無異。
如不服本判決，應於送達後十日內向本院提出上訴狀 （須附繕本） ，上訴於台灣高等
法院台中分院。
                                          書記官  巫  偉  凱
中      華      民      國    九十      年     十一     月     十五     日
附錄本案所犯法條全文
毒品危害防制條例第十條
施用第一級毒品者，處六月以上五年以下有期徒刑。
施用第二級毒品者，處三年以下有期徒刑。


司法院資訊處製作；財團法人民間司法改革基金會備份。
